Inventaris van de archieven van de Cultuur-, Handel- en Industriebank Koloniale Bank; Cultuurbank NV: Supplement, 1881-1973
Nationaal Archief, Den Haag
Koloniale Bank; Cultuurbank NV, Addenda
Koloniale Bank / Cultuurbank
1881-1973
I20567
10.00 meter; 416 inventarisnummers.
Normale geschreven, getypte en gedrukte documenten, geen bijzondere handschriften.
Nationaal Archief, Den Haag
Cultuur-, Handel- en Industriebank "Koloniale Bank/Cultuurbank N.V.
N.V. Cultuurmaatschappij Bandjaratma
N.V. Cultuurmaatschappij Kanigoro
N.V. Cultuurmaatschappij Gending
N.V. Landbouwmaatschappij Pager Alam
N.V. Cultuurmaatschappij Belirie en Koffieonderneming Silosanen
N.V. Landbouwmaatscahppij Soekamadjoe
N.V. Cultuurmaatschappij Klein Getas
N.V. Landbouwmaatschappij Mergokarahard-Jan
Beheer en Administratiemaatschappij Parnassus
Coöperatieve Woningexplotatie-Verenigingen Uitbreiding West I-VIII
Coöperatieve Woningexploitatie-Vereniging Michel Angelo U.A.
Exploitatiemaatschappij Hereg N.V.
Allard Kunststoffen en Technika N.V.
Plasticonam N.V.
Werkmetaal N.V. en Melaxion S.C.
The Eagle Rhodesian Tobacco Co.
Vereniging van Kinabast-Producenten
Het archief bestaat uit archiefstukken van de N.V. zelf, maar bevat ook bescheiden van gelieerde bedrijven. Dat zijn voornamelijk financiële stukken als jaarverslagen, balansen en kasstaten. Voorts bevat het archief notulen, correspondentie, circulaires, verslagen en rapportages. Daarnaast zijn er stukken aangaande pensioenfondsen.
Archiefvorming
Geschiedenis van het archiefbeheer
De verwerving van het archief
Het archief is door schenking verworven.
2.20
Aanwijzingen voor de gebruiker
Openbaarheidsbeperkingen
Volledig openbaar.
Materiële beperkingen
Aanvraaginstructie
Openbare archiefstukken kunnen online worden aangevraagd en gereserveerd. U kunt dit ook via de terminals in de studiezaal van het Nationaal Archief doen. Om te kunnen reserveren dient u de volgende stappen te volgen:
U maakt een profiel aan op www.gahetna.nl, en logt vervolgens in
Via de archiefinventaris (alleen de beschrijvingen met rode nummers) selecteert u het gewenste archiefstuk door op de knop 'Reserveren' te klikken
In het volgende scherm geeft u aan op welke dag u het archiefstuk wilt inzien
Indien u zich bevindt in de studiezaal en een tafelnummer heeft ontvangen kunt u dit nummer vermelden. Als u geen tafelnummer heeft kunt u tafelnummer 777 laten staan
Vervolgens bevestigt u uw reservering door deze te versturen.
Verwant materiaal
Beschikbaarheid van kopieën
Beschrijving van de series en archiefbestanddelen
- Koloniale Bank / Cultuurbank N.V., 1881-1973, A.
  - Statuten, A.1.
    - Statuten en Reglementen van de Koloniale Bank en de Cultuurbank N.V. te Amsterdam, 1881-1965; 1
    - Nieuwe statuten van:, 1941; 2
      - Koloniale Bank
      - Onderling Pensioenfonds
      - Hudigfonds
      - N.V.Cultuur Mij.Gending
      - N.V.Cultuur Mij.Seloredjo
      - N.V.Cultuur Mij.Kanigoro
      - N.V.Cultuur Mij.Medarie
      - N.V.Cultuur Mij.Randoe Goenting-Tjandi Sewoe
      - N.V.Cultuur Mij.Pradjekan Tangarang
        (in Ned. Indië gemaakt in verband met de zetelverplaatsing in mei 1940 van Nederland naar Ned. Indië)
    - Nieuwe statuten van:, 1941; 3
      - N.V.Landbouw Mij.Soekamadjoe
      - N.V.Landbouw Mij.Pager Alam
      - N.V.Cultuur Mij. Belirie
      - Nederlandsch-Indische Rubber-en Koffie Cultuur Mij.N.V.
      - Cultuur Mij.Batoe Lempit N.V.
      - N.V.Cultuur Mij.Kenteng
      - N.V.Cultuur Mij.Kali Bendo
      - N.V.Cultuur Mij.Kalie Djompo
      - N.V.Cultuur Mij.tot Exploitatie der d'Abo Landen
      - N.V.Cultuur Mij.Klein Getas
      - N.V.Cultuur Mij.Banjoemas
  - Notulen vergaderingen en bijlagen, A.2
    - Notulen van de vergaderingen van Commissarissen, 1965-1970; 4
    - Agenda's, bijlagen en duplikaatnotulen van de vergaderingen van Commissarissen, 1958-1970; 5
    - Notulenboek van de Algemene Vergaderingen van Aandeelhouders, 1937-1964; 6
    - Notulen van de Algemene Vergaderingen van Aandeelhouders, 1965-1970; 7
    - Agenda's, bijlagen en duplikaatnotulen van de Algemene Vergaderingen van Aandeelhouders, 1939-1970; 8
    - Presentieboek van de vergaderingen van Commissarissen, 1967-1970; 9
    - Presentielijsten van de vergaderingen van Aandeelhouders, 1940-1970; 10
  - Aandelen, A.3
    - Stukken betreffende de bewijzen van deelgerechtigdheid en de uitkering en omwisseling van aandelen, 1966-1972; 11
    - Stukken betreffende de verkoop van Nom. F.102.000,-- aandelen in N.V.Werkmetaal aan Demag Aktiengesellschaft te Duisburg, 1970; 12
    - Stukken betreffende de verkoop van aandelen en vorderingen na overdracht van aktiva en passiva in Allard en Co.N.V. aan Gebr. Teixeira de Mattos,met index, 1963; 13
    - Stukken betreffende de verkoop van Nominaal F.829.000,-- aandelen in Hereg N.V. aan Vastgoed "Alfimava" te Amsterdam, 1970; 14
    - Stukken betreffende de verkoop van het aandelenbezit in de "Société de Plantations Tropicales, 1966-1971; 15
    - Stukken betreffende de verkoop van Nominaal F.1255.000,-- aandelen in Exploitatie Mij. "Extensie" N.V. aan de Stichting "Bevordering Likwidatie Bankierskantoor Gebr.Teixeira de Mattos" tegen de prijs van F.450.000,--, 1972; 16
  - Correspondentie, A.4
    - Ingekomen correspondentie A t/m Z, 1965; 17
    - Uitgaande correspondentie A t/m Z, 1965; 18
    - Ingekomen correspondentie A t/m Z, 1966; 19
    - Uitgaande correspondentie A t/m Z, 1966; 20
    - Ingekomen correspondentie A t/m Z, 1967; 21
    - Uitgaande correspondentie A t/m Z, 1967; 22
    - Ingekomen correspondentie A t/m Z, 1968; 23
    - Uitgaande correspondentie A t/m Z, 1968; 24
    - Ingekomen correspondentie A t/m Z, 1969; 25
    - Uitgaande correspondentie A t/m Z, 1969; 26
    - Ingekomen en uitgaande correspondentie A t/m Z, 1970; 27
    - Ingekomen en uitgaande correspondentie A t/m Z., 1971; 28
    - Ingekomen en uitgaande correspondentie met Commissarissen A t/m Z, 1965; 29
    - Ingekomen en uitgaande correspondentie met Commissarissen A t/m Z, 1966; 30
    - Ingekomen en uitgaande correspondentie met Commissarissen A t/m Z, 1967; 31
    - Ingekomen en uitgaande correspondentie met Commissarissen A t/m Z, 1968-1971; 32
    - Confidentiële correspondentie A t/m Z, 1967; 33
    - Confidentiële correspondentie januari t/m juni, 1968; 34
    - Confidentiële correspondentie juli t/m december, 1968; 35
    - Confidentiële correspondentie januari t/m juni, 1969; 36
    - Confidentiële correspondentie juli t/m december, 1969; 37
    - Confidentiële correspondentie januari t/m juni, 1970; 38
    - Confidentiële correspondentie juli t/m december, 1970; 39
    - Confidentiële correspondentie, 1971; 40
    - Confidentiële correspondentie, 1972-1973; 41
    - Correspondentie met aandeelhouder H.Elpert, 1971; 42
  - Balansen, A.5
    - Bundel Balansstukken over het boekjaar met index, 1963; 43
    - Bundel Balansstukken over het boekjaar met index, 1964; 44
    - Bundel Balansstukken over het boekjaar met index, 1965; 45
    - Bundel Balansstukken over het boekjaar met index, 1966; 46
    - Bundel Balansstukken over het boekjaar met index, 1967; 47
    - Bundel Balansstukken over het boekjaar met index, 1968; 48
    - Bundel Balansstukken over het boekjaar met index, 1969; 49
    - Bundel Balansstukken over het boekjaar met index, 1970-1972; 50
  - Grootboeken, A.6
    - Grootboek, 1965-1966; 51
    - Grootboek, 1967-1968; 52
    - Grootboek, 1969; 53
    - Grootboek, 1970-1972; 54
  - Rekening-courantboeken, A.7
    - Rekening-courantboek, 1966; 55
    - Rekening-courantboek, 1967-1968; 56
    - Rekening-courantboek + diverse specifikaties, 1969-1970; 57
  - Journalen, A.8
    - Journaal, 1963-1966; 58
    - Journaal, 1967-1969; 59
    - Journaal, 1970-1973; 60
    - Journaalposten (rekeningen etc.zoals ingeschreven in het journaal), 1966-1971; 61
  - Kas, giro en bank, A.9
    - Boekingsstukken kas, 1971-1972; 62
    - Kas/Giroboek, 1970-1972; 63
    - Boekingsstukken giro, 1971; 64
    - Boekingsstukken giro, 1972; 65
    - Dagafschriften giro, 1970-1973; 66
    - Girorekening personeel, 1968-1970; 67
    - Girorekening personeel, 1971-1972; 68
    - Dagafschriften Kas-Associatie N.V., 1970-1972; 69
    - Dagafschriften Banque de Paris et des Pays-Bas N.V., 1970-1971; 70
    - Dagafschriften H.Albert de Bary en Co.N.V. deposito rekening, 1970-1972; 71
    - Dagafschriften H.Albert de Bary en Co.N.V. rekening-courant, 1969-1973; 72
    - Dagafschriften Nederlandse Bank N.V. rekening-courant, 1964-1972; 73
    - Dagafschriften H.Albert de Bary en Co.N.V. van de rekening-courant van de N.V.Cultuur Mij. Bandjoemas, 1971; 74
  - Diverse administratieve stukken, A.10
    - Onkostenboek, 1969; 75
    - Onkostenboek, 1970-1972; 76
    - Interestboek, 1964-1972; 77
    - Loonstaten, loonbelastingtabellen, 1968-1972; 78
    - Stukken betreffende de Vennootschapsbelasting, 1965; 79
    - Stukken betreffende de Vennootschapsbelasting, 1966; 80
    - Stukken betreffende de Vennootschapsbelasting, 1967; 81
    - Stukken betreffende de Vennootschapsbelasting, 1968; 82
    - Stukken betreffende de Vennootschapsbelasting, 1969; 83
    - Stukken betreffende de Vennootschapsbelasting, 1970; 84
    - Stukken betreffende de Vennootschapsbelasting, 1971; 85
    - Stukken betreffende de Vennootschapsbelasting, 1972; 86
    - Inschrijvingen in het handelsregister van de Kamer van Koophandel, 1921-1972; 87
    - Boek van ontvangen commissies en resultaat handelszaken, 1954-1972; 88
    - Stukken met betrekking tot de reorganisatie van de Cultuurbank N.V. met index, 1964-1965; 89
    - Stukken betreffende fiscaal compensabel verlies en herwaardering van de activa van de Cultuurbank, 1963-1969; 90
    - Diverse specifikaties, 1968-1969; 91
    - Diverse specifikaties, 1970-1972; 92
    - Accountantsrapport van Frese, Hoge weg, Meyer & Hörchner over de jaarrekeningen over 1970 en 1971, 1972; 93; 2 exemplaren
    - Accountantsrapport van Klijnveld en Kraaijenhof & Co. inzake controle van de administratie van 1-1-1972 t/m 30-9-1972, 94; 5 exemplaren
    - Accountantsrapport van Klijnveld en Kraaijenhof & Co. inzake Controle van de rekening en verantwoording per 15-5-1973, 95
    - Stukken betreffende de liquidatie van de Cultuurbank N.V., 1970-1972; 96
    - Stukken betreffende de liquidatie van de Cultuurbank N.V., 1972-1973; 97
    - Personeelsmapje van mej.J.M.G.Renner, 1959-1970; 98
    - Personeelsmapje van G.J.van de Bos, 1927-1966; 99
    - Personeelsmapje van G.Udo, 1959-1964; 100
    - Personeelsmapje van J.Winters, 1924-1968; 101
    - Personeelsmapje van K.Westenbrink, 1924-1970; 102
    - Personeelsmapje van G.Broertjes, 1935-1972; 103
    - Personeelsmapje van L.Bakker, 1950-1968; 104
  - Rechtsgedingen, A.11
    - Stukken betreffende de civiele procedure van de Cultuurbank N.V.contra J.A.Burggraaff c.s., 1961-1968; 105
    - Stukken betreffende een bij de Raad van Tucht van het Nederlands Instituut van Accountants ingediende klacht contra J.A.Burggraaff, met index, 1961-1965; 106
    - Stukken betreffende een strafklacht van de Cultuurbank N.V.contra Coebergh Sr. en Jr. met index, 1961-1964; 107
  - Diversen, A.12
    - Kort Historisch Overzicht van de geschiedenis van de Cultuurbank vanaf de oprichting ter ere van het 75-jarig bestaan, 1956; 108
    - Memo d.d.14-6-1966 betreffende de relatie tussen de Cultuurbank en Teixeira de Mattos+bijlagen, 109; 2 exemplaren
    - Portretten kantoorpersoneel, ± 1900; 110
    - Foto van het Hoofdagentschap van de Koloniale Bank te Surabaia, 1927; 111
    - Portretten personeel van de Berg-Cultures, 112
    - Portretten personeel van de Suikercultuur, 113
    - Handboek voor Cultuur-en Handelsondernemingen in Nederlandsch-Indië, 1940; 114
- N.V. Cultuurmaatschappij Bandjaratma, 1938-1958, B.
  - Jaarverslagen van de administrateur, 1938-1956; 115
    Deze stukken liggen volgens opgave van de Cultuurbank N.V. ten grondslag aan de berekening van schadeclaims op Indonesië.
  - Rapporten, 1953-1958; 116
  - Notulen, confidentiële stukken,berekeningen en stukken betreffende de verbouw van diverse produkten, 1952-1957; 117
- N.V. Cultuurmaatschappij Kanigoro, 1938-1958, C.
  - Jaarverslagen van de administrateur, 1938-1957; 118
  - Rapporten, 1952-1958; 119
  - Notulen,confidentiële stukken,berekeningen en stukken betreffende de verbouw van diverse produkten, 1952-1958; 120
- N.V. Cultuurmaatschappij Gending, 1888-1972, D.
  - Statuten van kracht zijnde volgens nr 134 van het bijvoegsel van de Staatscourant, vanaf, 1946; 121
  - Notulen van de vergaderingen van Commissarissen, 1888-1912; 122
  - Notulen van de vergaderingen van Commissarissen, 1912-1935; 123
  - Notulen van de vergaderingen van Commissarissen, 1935-1957; 124
  - Notulen van de algemene vergaderingen van aandeelhouders, 1889-1939; 125
  - Notulen van de algemene vergaderingen van aandeelhouders, 1940-1969; 126
  - Presentielijsten van de vergaderingen van Commissarissen, 1904-1958; 127
  - Bijlagen bij de vergaderingen van aandeelhouders, 1939-1970; 128
  - Presentielijsten van de algemene vergaderingen van aandeelhouders, 1892-1969; 129
  - Aandelen register nr.1-1000 uitgifte, 1888; 130
  - Aandelen register nr.1001-2000 uitgifte, 1912; 131
  - Aandelen register nr.2001-2800 +bijlagen uitgifte, 1933-1938; 132
  - Stukken betreffende de omruil van aandelen Gending in liquidatie,in bewijzen van Deelgerechtigheid door de Cultuurbank N.V. en de Centrale Trust Compagnie, 1970; 133
  - Correspondentie aan de commissarissen, 1908-1920; 134
  - Correspondentie aan de commissarissen, 1921-1930; 135
  - Correspondentie aan de commissarissen, 1931-1936; 136
  - Correspondentie aan de commissarissen, 1937-1950; 137
  - Correspondentie met de commissarissen, 1951-1955; 138
  - Correspondentie met de commissarissen, 1956-1963; 139
  - Correspondentie met de commissarissen, 1964-1970; 140
  - Correspondentie inzake geplaatste aandelen, 1933-1938; 141
  - Correspondentie aan derden, 1956-1970; 142
  - Balansstukken, 1963-1970; 143
  - Jaarverslagen, 1893-1927; 144
  - Jaarverslagen, 1928-1968; 145
  - Grootboek, 1940-1970; 146
  - Afschriften van de rekening-courant van de Cultuurbank Amsterdam en de Cultuurbank Surabaia, 1940-1970; 147
  - Journaal, 1933-1970; 148
  - Loonstaten, 1965-1969; 149
  - Stukken betreffende belastingen, 1918-1972; 150
  - Inschrijvingen in het handelsregister van de Kamer van Koophandel, 1921-1970; 151
  - Staat van Waarden nr. l-165, 1888-1929; 152
  - Staat van Waarden nr. 166-213 met index over de nrs. 1-213, 1930-1959; 153
  - Diverse polissen, akten, hypotheken, processenverbaal enz. met index nr. 1-124, 1888-1912; 154
  - Jaarverslagen van de administrateur van de plantages in Nederlandsch-Indië, 1938-1957; 155
  - Rapporten, 1954-1958; 156
  - Notulen, confidentiële stukken, berekeningen en stukken betreffende de verbouw van diverse produkten, 1952-1957; 157
  - Schadeclaim Indonesië van Gending N.V. en berekening schadeclaim, 1962-1969; 158
  - Stukken betreffende de overeenkomst tussen Gending N.V. en de Centrale Trust Compagnie inzake schadeclaim Indonesië, 1969-1971; 159
  - Stukken betreffende de liquidatie, 1968-1972; 160
- N.V. Landbouwmaatschappij Pager Alam, 1931-1971, E.
  - Convocaties en notulen van de algemene vergaderingen van aandeelhouders en de vergaderingen van commissarissen, 1955-1969; 161
  - Stukken inzake de verkoop van aandelen, 1968-1971; 162
  - Correspondentie met de commissarissen, 1964-1970; 163
  - Balansen en jaarstukken, 1951-1968; 164
  - Stukken inzake diverse belastingen, 1931-1968; 165
  - Maandverslagen, 1956-1959; 166
  - Rapporten van het Pager-Alam complex, 1953-1958; 167
  - Thee-rapporten, 1957-1959; 168
  - Kina-rapporten, 1954-1958; 169
  - Diverse rapporten en verslagen, 1952-1959; 170
  - Overeenkomst tussen Pager Alam N.V. en de Centrale Trust Compagnie inzake schadeclaim Indonesië, 1969-1971; 171
- N.V. Cultuurmaatschappij Belirie en koffie-onderneming Silosanen, 1891-1972, F.
  - Statuten volgens het bijvoegsel van de Staatscourant, 1946-1964; 172
  - Notulen van de vergaderingen van commissarissen, 1891-1924; 173
  - Notulen van de vergaderingen van commissarissen, 1924-1969; 174
  - Notulen van de vergaderingen van aandeelhouders, 1893-1969; 175
  - Bijlagen bij de vergaderingen van commissarissen en de algemene vergaderingen van aandeelhouders, 1955-1969; 176
  - Presentieboek van de vergaderingen van commissarissen, 1892-1960; 177
  - Presentieboek van de vergaderingen van aandeelhouders, 1893-1969; 178
  - Aandelenregister nr. 1-225 met bijlagen, 1892-1965; 179
  - Aandelenregister nr.226-450, 1928; 180
  - Correspondentie met de commissarissen, 1921-1933; 181
  - Correspondentie met de commissarissen, 1934-1963; 182
  - Correspondentie met de commissarissen, 1964-1971; 183
  - Diverse correspondentie, 1956-1970; 184
  - Balansstukken en jaarverslagen, 1952-1970; 185
  - Jaarverslagen, 1957-1968; 186
  - Jaarverslagen, 1892-1968; 187
  - Grootboek, 1937-1970; 188
  - Rekening-courant van Belirie N.V. bij de Cultuurbank N.V. en de Cultuurbank Surabaia, 1952-1969; 189
  - Journaal, 1936-1970; 190
  - Loonstaten, 1965-1969; 191
  - Stukken betreffende diverse belastingen, 1892-1966; 192
  - Stukken betreffend e de vennootschapsbelasting, 1966-1972; 193
  - Staat van Waarden nr. 1-112 ,met index, 1892-1964; 194
  - Inschrijvingen in het handelsregister van de Kamer van Koophandel, 1921-1970; 195
  - Maandverslagen koffieonderneming Silosanen, 1956-1958; 196
  - Rapporten Silosanen, 1950-1957; 197
  - Diverse rapporten en verslagen Silosanen, 1950-1957; 198
  - Stukken met betrekking tot de schadeclaim Indonesië en de berekening van de schadeclaim, 1957-1969; 199
  - Overeenkomst tussen Cultuur Mij.Belirie N.V. en de Centrale Trust Compagnie inzake schadeclaim Indonesië, 1969; 200
  - Stukken met betrekking tot de liquidatie van Belirie N.V., 1968-1971; 201
- N.V. Landbouwmaatschappij Soekamadjoe, 1949-1958, G.
  - Maandverslagen, 1950-1958; 202
  - Rapporten, 1949-1958; 203
  - Thee-rapporten, 1955-1957; 204
  - Coca-rapporten, 1956-1958; 205
  - Notulen, confidentiële stukken, berekeningen en stukken betreffende de verbouw van diverse produkten, 1956-1958; 206
  - Notulen, confidentiële stukken, berekeningen en stukken betreffende de verbouw van diverse produkten, 1950-1955; 207
- N.V. Cultuurmaatschappij Klein Getas, 1950-1958, H.
  - Maandverslagen, 1950-1958; 208
  - Rapporten, 1951-1957; 209
  - Rapporten, 1950-1956; 210
  - Notulen, confidentiële stukken,berekeningen en stukken betreffende de verbouw van diverse produkten, 1950-1958; 211
- N.V. Landbouwmaatschappij Mergokarahardjan, 1930-1958, I.
  - Maandverslagen, 1950-1958; 212
  - Rapporten, 1930-1950; 213
  - Rapporten, 1951-1957; 214
  - Notulen, confidentiële stukken,berekeningen en stukken betreffende de verbouw van diverse produkten, 1950-1958; 215
- Schadeclaims, 1939-1971, J.
  - Correspondentie inzake schadeclaims Indonesië, 1962-1971; 216
  - Circulaires inzake schadeclaims uitgaande van: Ondernemingsraad voor Indonesië (Onrani), Bond van Eigenaren van in Indonesië gelegen Suikerondernemingen (Beviso) en de Federatie van Verenigingen van Bergcultuurondernemingen in Indonesië, 1959-1969; 217
  - Extra exemplaren behorende bij circulaire nr.304 van Onrani in zake de Nationalisatie Richtlijnen en de berekening van schadeclaims op Indonesië, 1961; 218
  - Index uitgaande comptabel confidentieel, 1948-1958; 219
  - Index inkomende comptabel confidentieel, 1948-1958; 220
  - Inkomende comptabel confidentieel, 1948-1958; 221
  - Uitgaande comptabel confidentieel, 1948-1958; 222
  - Stukken met betrekking tot de nationalisatie bedrijven in Indonesië,met index, 1939-1961; 223
  - Overeenkomst d.d.2-8-1965 tussen Cultuurbank en Centrale Trust Compagnie N.V.inzake de schadeclaims op Indonesië, 1965-1971; 224
  - Berekeningen van het aandeel van de Cultuurbank,alsmede van Gending N.V. en Pradjekan-Tangarang N.V. in schadeclaim op Indonesië, ingediend door de Beviso, 1963-1965; 225
  - Berekeningen van de schadeclaims van de diverse maatschappijen en ingediende schadeclaims, 1964-1965; 226
  - Extra exemplaren van ingediende schadeclaims, 1964; 227
  - Inkomende belastingzaken van de Cultuurbank in zake bedrijven in Indonesië, 1953-1957; 228
  - Uitgaande belastingzaken van de Cultuurbank in zake bedrijven in Indonesië, 1953-1957; 229
- Stichting Onderling Pensioenfonds Nederland en Stichting Onderling Pensioen fonds 1960, 1899-1972, K.
  - Oprichting en organisatie, K.1
    - Staat van Waarden in zake de oprichting van O.P.1960; overdracht van bezittingen en verplichtingen door O.P.Nederland aan O.P.1960, overeenkomsten, statuten etc., met index, 1960-1967; 230
    - Actuariële nota betreffende de opheffing en liquidatie per 30-4-1971 van de Stichting O.P.1960 te Amsterdam, 231; 4 exemplaren
    - Stukken betreffende de liquidatie van de Stichting O.P.1960 per 31-12-1959, 232
    - Overzicht betreffende de overgang van het O.P.Nederland in het O.P.1960, 1959-1965; 233
    - Stukken betreffende de oprichting van de Stichting O.P.1960 per 1-1-1960, 234
    - Overeenkomst van de Cultuurbank N.V. met de Stichting O.P.1960 te Amsterdam, 1961; ---
      Stuk ontbreekt, voorheen inv. nr. 234a
    - Overdracht van 4 inschrijvingen op Schuldregister en Grootboek Nationale Schuld aan Pensioen Risico door het O.P.1960, 1954-1971; 235
    - Stukken betreffende de overhame van de pensioenverplichtingen van O'P.1960 door Pensioenrisico, 1970; 236; 3 exemplaren
    - Overeenkomst d.d. 4-3-1971 tussen O.P.1960 en de Cultuurbank N.V. en de Vereniging Pensioen Risico inzake de overdracht van de pensioenverplichtingen per 1-9-1970, 1970-1971; 237
  - Statuten en Reglementen, K.2
    - Statuten en Pensioenreglementen en overeenkomsten met diverse maatschappijen, 1916-1955; 238
    - Pensioenreglementen en wijzigingsbladen, 1960; 239
    - Regelingen met betrekking tot de vaststelling van pensioenen en uitkeringen, 1947-1964; 240
    - Statuten van O.P.1960, in werking getreden op 15-12-1967 en per 26-5-1970 vervallen, 1967-1970; 241
    - Statuten van de Stichting O.P.1960, in werking getreden op 26-5-1970, 242
  - Notulen, K.3
    - Notulen van de bestuursvergaderingen van de Stichting O.P.1960, 1961-1970; 243
    - Notulen van de vergaderingen van de commissie van belanghebbenden van de Stichting O.P. 1960, 1960-1970; 244
  - Jaarverslagen, K.4
    - Jaarverslagen van de Stichting O.P.Nederland en de Stichting O.P.1960, 1916-1959; 245
    - Jaarverslagen van de Stichting O.P.1960, 1960-1969; 246; 2 exemplaren
    - Jaarstukken, met index, 1960-1961; 247
    - Jaarstukken, met index, 1962; 248
    - Jaarstukken, met index, 1963-1965; 249
    - Jaarstukken, met index, 1966-1969; 250
    - Jaarstukken,met index, 1969; 251
  - Correspondentie, K.5
    - Correspondentie met het bestuur, 1970-1971; 252
    - Correspondentie met de commissie van belanghebbenden, 1970-1971; 253
    - Correspondentie met het Ministerie van Sociale Zaken en Volksgezondheid, 1970-1971; 254
    - Correspondentie met het Actuarieel Bureau Dr. W.G.J. ten Pas te Amsterdam, 1970-1971; 255
    - Correspondentie met het Actuarieel Bureau Dr. W.G.J.ten Pas te Amsterdam, waarin opgenomen brieven ter zake van de overgang van het O.P.Nederland in het O.P.1960, 1960-1962; 256
    - Correspondentie van het Actuarieel Bureau Dr. W.G.J.ten Pas met:het O.P.1960,het Ministerie van Sociale Zaken en Volksgezondheid en met notaris Meyer, 1969-1970; 257
    - Correspondentie van notaris Mr.M.J.Meyer met: het O.P.1960,het Ministerie van Sociale Zaken en Volksgezondheid en het Actuarieel Bureau Dr.W.J.G.ten Pas, 1968-1970; 258
    - Fotocopieën van correspondentie met Pensioen-Risico, 1970-1971; 259
    - Correspondentie met Pensioenrisico, 1970-1971; 260
    - Correspondentie met Accountantskantoor Frese, Hogeweg, Meyer & Hörchner te Amsterdam, 1970; 261